臺灣士林地方法院刑事判決　　　　　　　 94年度易字第927號
公　訴　人　臺灣士林地方法院檢察署檢察官
被　　　告　甲○○
上列被告因竊盜案件，經檢察官提起公訴（94年度偵字第7257號）
，本院訊問被告後，被告為有罪之陳述，經裁定認為宜以簡式審
判程序審理，並判決如下：
    主  文
甲○○竊盜，處拘役伍拾日，如易科罰金，以參佰元折算壹日。
    事  實
一、甲○○於民國（下同）94年6 月30日上午，途經臺北縣淡水
    鎮○○○路○ 段136 號丙○○所經營之鐵工廠，見該工廠鐵
    門開啟且無人在內，竟基於為自己不法所有之意圖，先向不
    知情之林秀嚴所開設之欣悅租賃有限公司（址設：台北縣淡
    水鎮○○路50巷11號2 樓）租得車號3T-0836 號自小貨車後
    ，隨即駕車返回上開鐵工廠，竊取丙○○所有之鋼滾筒18
    支得手，並搬運至前揭小貨車擺置，尚未離去之際，適為工
    廠廠長乙○○發現而報警當場查獲。
二、案經丙○○訴由臺北縣政府警察局淡水分局報告台灣士林地
    方法院檢察署檢察官起訴。
    理  由
一、上揭犯罪事實，業據被告甲○○於本院審理中坦承不諱，核
    與證人乙○○、林秀巖於警詢、偵查中所為證述情節相符，
    並有贓物認領保管單、被告甲○○承租上開自小貨車所簽發
    之本票、小客車租賃契約書各1 紙、現場照片7 張在卷可憑
    ，足認被告自白核與事實相符。本件被告竊盜犯行，事證明
    確，應予依法論科。
二、核被告所為，係犯刑法第320 條第1 項之竊盜罪。檢察官起
    訴意旨雖認被告所為尚具有刑法第321 條第1 項第2 款之加
    重事由，惟此為被告堅詞否認，且查：證人乙○○於警詢中
    稱：於94年6 月30日凌晨5 點左右就發現工廠失竊，共計損
    失傳真機、單車1 輛、平面鑽床1 臺、鋼滾筒40支、印刷機
    器鋼架零件、電纜線等物品。而該等物件量多物重，衡情亦
    需使用車輛始能順利運離。惟被告係在當日上午11時40 分
    許方向證人林秀嚴租車，此為證人林秀嚴於警詢中所陳明（
    見偵卷第15頁），參以證人乙○○於偵查中所稱：最後一次
    看到工廠大門上鎖之時間點係在本件案發前二天左右等語之
    情，復無積極證據足資證明被告有破壞上開工廠大門門鎖之
    情事，足認被告辯稱：經過時看到大門沒關，才起意進去工
    廠行竊等語，應屬可信，並經公訴到庭檢察官當庭更正，是
    以
    本件當無刑法第321 條第1 項第2 款加重條件之適用，檢察
    官起訴意旨容有所誤，應予敘明。爰審酌被告素行良好，僅
    因一時貪念致罹刑典，所得財物價值非鉅，及犯罪後坦承犯
    行，態度尚稱良好等一切情狀，量處如主文所示之刑，並諭
    知易科罰金之折算標準，以資懲儆。
據上論斷，應依刑事訴訟法第273 條之1 第1項、第299 條第1項
前段，刑法第320 條第1 項、第41條第1 項，罰金罰鍰提高標準
條例第1 條前段、第2 條，判決如主文。
本案經檢察官呂永魁到庭執行職務。
中　　華　　民　　國　　94　　年　　12　　月　　16　　日
                  刑事第四庭法  官    許碧惠
以上正本證明與原本無異。
如不服本判決，應於判決送達後10日內，向本院提出上訴狀。
                            書記官    徐仁豐
中　　華　　民　　國　　94　　年　　12　　月　　16　　日
附錄
刑法第320條
意圖為自己或第3 人不法之所有，而竊取他人之動產者，為竊盜
罪，處五年以下有期徒刑、拘役或五百元以下罰金。
